臺灣新北地方法院板橋簡易庭裁定
111年度板秩字第179號
移送機關    新北市政府警察局永和分局
被移送人    施家維


上列被移送人因違反社會秩序維護法案件，經移送機關以中華民
國111年10月17日新北市警永刑字第1114222983號移送書移送審
理，本院裁定如下：
    主  文
施家維發射有殺傷力之物品而有危害他人身體之虞，處罰鍰新臺
幣參仟元。
扣案之辣椒水壹瓶沒入。
    理  由
一、被移送人於下列時、地有違反社會秩序維護法之行為：
（一）時間：民國111年10月8日凌晨3時12分許。
（二）地點：新北市○○區○○路○段000號。
（三）行為：於上記時、地，朝人噴灑有殺傷力之物品即辣椒水
      而有危害他人身體之虞。
二、上開事實，有下列之事證證明屬實：
（一）被移送人施家維於警詢時之自白。
（二）證人即被害人林昇翰、林冬晴於警詢時之陳述。
（三）新北市政府警察局永和分局扣押筆錄、扣押物品目錄表（
      載明扣押辣椒水1瓶）、照片。
（四）扣案之辣椒水1瓶。
三、按放置、投擲或發射有殺傷力之物品而有危害他人身體或財
    物之虞者，處3日以下拘留或新臺幣3萬元以下罰鍰，社會秩
    序維護法第63條第1項第4款定有明文。本條款之構成要件，
    須行為人客觀上有放置、投擲或發射具有殺傷力之物品之行
    為，且該放置、投擲或發射物品之行為有危害於他人身體或
    財產法益之情形，始足當之。又辣椒水為刺激性物質，對他
    人噴灑可造成發麻、灼燒痛感、紅斑之不適反應，屬有殺傷
    力之物品。是倘持辣椒水向他人或他人所在之處發射，因辣
    椒水經發射後，客觀上具有危害他人身體之虞，自已該當社
    會秩序維護法第63條第1項第4款之處罰要件。又對於現在不
    法之侵害，出於防衛自己權利之行為，不罰，社會秩序維護
    法第12條固有明文，惟正當防衛，係以對於現在不法之侵害
    ，而出於防衛自己或他人權利之行為為要件。經查，被移送
    人朝被害人噴灑辣椒水，致被害人眼睛不適、無法睜眼，已
    對他人之生命、身體、安全構成威脅，自屬前述具有殺傷力
    之物品。至被移送人辯稱：其發射辣椒水係因被害人作勢要
    攻擊自己，乃出於正當防衛，始向被害人發射辣椒水云云，
    並無證據可佐，復與被害人之陳述未符，自難採信，被移送
    人違序之事實，應堪認定。爰審酌被移送人違反之手段、違
    反義務之程度以及所生之危害，量處如主文所示之處罰。又
    扣案之辣椒水1瓶係被移送人供違反本件社會秩序維護法所
    用之物，為其所有，業據被移送人供明在卷，爰併予宣告沒
    入。至被移送人無正當理由攜帶化學製劑或其他危險物品之
    非行則為前揭發射有殺傷力之物品而有危害他人身體之虞之
    非行所吸收，併予敘明。
四、依社會秩序維護法第46條第1項、第63條第1項第4款、第22
    條第3項，裁定如主文。
中　　華　　民　　國　　111 　年　　11　　月　　14　　日
                  臺灣新北地方法院板橋簡易庭
                      法　官　葉靜芳
右正本證明與原本無異。
如不服本裁定，得於裁定書送達之翌日起5日內，以書狀敘述理
由，向本庭提出抗告。
中　　華　　民　　國　　111 　年　　11　　月　　14　　日
                      書記官　陳君偉